【裁判字號】    98,抗,110
【裁判日期】    980527
【裁判案由】    聲明異議
【裁判全文】
臺灣高等法院高雄分院民事裁定           98年度抗字第110號
抗  告  人  乙○○○
相  對  人  莊炎
相  對  人  甲○○
上列抗告人與相對人莊炎等2人間因聲明異議事件，對於中華
民國98年3 月31日臺灣高雄地方法院98年度審聲字第57號所為裁
定，提起抗告，本院裁定如下：
    主  文
抗告駁回。
抗告程序費用由抗告人負擔。
    理  由
一、抗告意旨略以：抗告人於民國（下同）97年8 月28日及98年
    1 月23日呈報之相對人戶籍謄本（原審卷第14頁）均住於高
    雄市新興區○○○路136 號，並無辦理戶籍遷出或變更住所
    登記。抗告人所列上述地址即為本件支付命令送達地點，並
    無違誤。縱令相對人等於95年10月27日出境，然渠等何時入
    境回台？居所何處？抗告人並不知悉。又本件支付命令於97
    年8 月4 日依法寄存送達至相對人之戶籍所在地之中山路派
    出所，並於97年9 月11日核發確定證明，完全合法。而相對
    人於支付命令確定後始聲明異議，並無理由，原法院書記官
    遽以支付命令確定證明核發後始查知相對人95年10月27日出
    境，本件支付命令未經合法送達為由而處分撤銷支付命令確
    定證明書，自有可議，司法事務官駁回本件聲明異議亦有違
    誤，原裁定未予廢棄而駁回異議，自有不當。為此，求予廢
    棄原裁定並發回原法院更為裁定等語。
二、按支付命令確定聲明書由執行司法行政事務之法院發給，乃
    證明性質之文書，非訴訟法院之裁定。法院誤認未確定之支
    付命令為確定，而依聲請付與確定證明書者，不生該支付命
    令已確定之效力。法院依當事人之聲請，付與支付命令確定
    證明書，或撤銷所發確定證明書，僅在將支付命令確定或未
    確定之事實通知當事人，均無裁定之性質。縱令該確定證明
    書或撤銷確定證明書函文所載內容有錯誤情事，均無許當事
    人對之聲明不服之餘地，且既非訴訟法院之裁定，自亦不得
    對之提起抗告。（最高法院82年度台抗字第204 號、88年度
    台抗字第642 號裁判意旨參照）。原法院書記官於97年12月
    3 日製作處分書撤銷97年9 月11日製作之確定證明書，抗告
    人聲明異議，經司法事務官裁定駁回其異議，原裁定以系爭
    支付命令之確定證明書及撤銷確定證明書之處分，均為司法
    行政事務之法院所發給，僅屬通知性質之文書，並非法院之
    裁定，抗告人不得對之聲明不服，予以駁回，並無違誤。抗
    告意旨執前詞指摘原裁定不當，求予廢棄為無理由，應予駁
    回。
據上論結，本件抗告為無理由，依民事訴訟法第495 條之1第1項
第499條第1項、第95條、第78條，裁定如主文。
中    華    民    國    98    年    5     月    27    日
                            民事第六庭
                                審判長法官  許明進
                                法      官  徐文祥
                                法      官  張明振
以上正本證明與原本無異。
如不服本裁定應於送達後10日內向本院提出再抗告狀 (並按他造
當事人之人數附繕本)， 並繳納再抗告費新臺幣1,000 元。再為
抗告僅得以適用法規顯有錯誤為理由，並應委任律師為代理人。
中    華    民    國    98    年    6     月    1     日
                                書  記  官  熊惠津
抗告人之配偶、三親等內之血親、二親等內之姻親，或抗告人為
法人、中央或地方機關時，其所屬專任人員具有律師資格並經法
院認適當者，亦得為第三審代理人。抗告人或其法定代理人具有
律師資格者及前項情形，應於提起抗告或委任時釋明之。


司法院資訊處製作；財團法人民間司法改革基金會備份。
